# 房屋已拆迁但尚未收到补偿款的账务处理

提问人：hylter1 时间：2020-01-14 21:39:43
请教版本，请问，公司房屋被拆迁，我公司已交房屋交付拆迁单位，且已拆除完成，但是尚未签订拆迁协议，拆迁单位有提供一份拆迁补偿明细给我们，请问账务要怎么处理？被拆迁房屋账上需要做清理吗？能确认拆迁补偿收入吗？谢谢。

回答人：chenyiwei
1 、被拆迁房屋的账面价值应转入固定资产清理。
2 、虽然尚未签订拆迁补偿协议，但可以与征收单位等协商确认，以及查阅相关法律法规和惯例，以确定补偿款是否至少不会低于被征收资产的原账面价值。如果是，则表明上述固定资产清理没有减值问题，期末可以并入“固定资产”项目列报。
3 、最终补偿协议签订，明确补偿款金额和支付方式、时间之前，不能确认被拆迁资产的资产处置收益。

提问人：Zxz0121 时间：2020-07-24 16:33:09
同问！请教陈版主！如果是实物补偿，原账上已被拆迁的房屋建筑物、无形资产（土地使用权）怎么进行账务处理？返还的物业面积如何确认？

回答人：chenyiwei
账上已被拆迁的房屋建筑物、无形资产（土地使用权）按账面价值转入其他非流动资产。到实际收回补偿房屋时，按被拆除的旧房于拆迁时点的公允价值作为换入新房的入账价值，转销其他非流动资产，确认处置损益。